【裁判字號】    98,易,244
【裁判日期】    980729
【裁判案由】    竊盜
【裁判全文】
臺灣嘉義地方法院刑事判決               98年度易字第244號
公  訴  人  臺灣嘉義地方法院檢察署檢察官
被      告  甲○○
上列被告因竊盜等案件，經檢察官提起公訴（98年度偵字第3207
號），因被告於本院準備程序中就被訴事實為有罪之陳述，經本
院裁定以簡式審判程序審理判決如下：
    主  文
甲○○犯踰越安全設備於夜間侵入住宅竊盜罪，累犯，處有期徒
刑捌月；又犯非法由自動付款設備取財罪，累犯，處有期徒刑陸
月。應執行有期徒刑壹年。
    犯 罪 事 實
一、甲○○前於民國91年間，因竊盜案件，經臺灣高等法院臺南
    分院以91年度上訴字第925號判決判處有期徒刑1年8月，緩
    刑4年確定，嗣該緩刑經本院以93年度撤緩字第59號裁定撤
    銷確定後，入監服刑且經假釋出監，於96年2月4日假釋期滿
    ，未經撤銷假釋，其未執行之刑，以已執行論而執行完畢。
    詎仍不知悔改，復意圖為自己不法之所有，於98年4月4日凌
    晨3時許之夜間，以攀爬窗戶而踰越安全設備之方式，侵入
    嘉義縣溪口鄉美北村崙尾25之10號乙○○○之住宅，徒手竊
    取乙○○○所有之新臺幣（下同）5,000元及溪口鄉農會提
    款卡1張（含記載該提款卡密碼之紙條1張）得手後離去。復
    另行起意，意圖為自己不法之所有，於同日凌晨5時20分許
    ，持上開竊得之提款卡，至溪口鄉農會本部所設置之提款機
    （自動付款設備），接續4次，以輸入上開其無權使用之提
    款卡密碼之不正方式，自該提款機詐領乙○○○之存款共計
    10萬元得手。嗣經警調閱提款機監視器畫面始循線查悉上情
    ，並自甲○○嘉義縣民雄鄉○○村○○街137號住處內，扣
    得所詐領10萬元中之7萬元（業據乙○○○領回）。
二、案經嘉義縣警察局民雄分局報告臺灣嘉義地方法院檢察署檢
    察官偵查起訴。
    理  由
一、本件被告甲○○所犯係死刑、無期徒刑、最輕本刑為3年以
    上有期徒刑以外之罪，亦非高等法院管轄第一審案件，且被
    告於本院準備程序中，已就被訴事實為有罪之陳述，經告知
    簡式審判程序之旨後，被告及檢察官對於本件改依簡式審判
    程序審理均表示同意，本院依刑事訴訟法第273條之1第1項
    規定，當庭裁定本件進行簡式審判程序，是本件依刑事訴訟
    法第273條之2規定，不受同法第159條第1項、第161條之2、
    第161條之3、第163條之1及第164條至第170條有關證據提示
    、交互詰問及傳聞證據等相關規定之限制，合先敘明。
二、上開犯罪事實，業據被告坦承不諱，核與證人即告訴人乙○
    ○○指述情節相符，此外，並有贓物領據、被害報告、溪口
    鄉農會交易明細各1份、照片11張附卷及扣得上揭所詐領10
    萬元中之7萬元（業據告訴人領回）可憑，堪認被告上開任
    意性自白與事實相符，應可採信。本件事證明確，被告犯行
    洵堪認定。
三、按所謂毀越門扇牆垣，指毀損或越進門扇牆垣者而言，毀而
    不越，或越而不毀，均得依該條款處斷。是核被告所為，係
    犯刑法第321條第1項第1款、第2款之踰越安全設備於夜間侵
    入住宅竊盜罪、第339條之2第1項之非法由自動付款設備取
    財罪。其一竊盜行為同時具備刑法第321條第1項所列第1款
    、第2款加重條件，仍屬實質上之一罪。其上開多次詐領存
    款所為，均係於密切接近時間、地點接續實施，侵害同一法
    益，各行為之獨立性極為薄弱，依社會一般觀念，在時間差
    距上，難以強行分開，應視為數個舉動接續施行，為接續犯
    ，應論以一罪。其上開竊盜犯行及非法由自動付款設備取財
    犯行，犯意各別，行為互殊，應予分論併罰。起訴書漏未於
    犯罪事實欄記載被告踰越安全設備之竊盜手段，以及於所犯
    法條欄漏記載刑法第339條之2第1項之非法由自動付款設備
    取財罪部分，業據蒞庭實行公訴之檢察官於本院審理中提出
    補正，有補充理由書1份存卷可考（見本院卷第96頁），附
    此敘明。又被告前於91年間，因竊盜案件，經臺灣高等法院
    臺南分院以91年度上訴字第925號判決判處有期徒刑1年8月
    ，緩刑4年確定，嗣該緩刑經本院以93年度撤緩字第59號裁
    定撤銷確定後，入監服刑且經假釋出監，於96年2月4日假釋
    期滿，未經撤銷假釋，其未執行之刑，以已執行論而執行完
    畢之情，有臺灣高等法院被告前案紀錄表1份在卷可稽（見
    本院卷第3頁至第13頁），其於受徒刑之執行完畢後，5年以
    內故意再犯本件有期徒刑以上之罪，均為累犯，應依法各加
    重其刑。爰審酌被告犯後坦承犯行之態度、竊得及詐領之款
    項非微、其中部分業經告訴人領回及其犯罪之動機、目的、
    手段、自陳國中畢業、未婚、經濟狀況不好等一切情狀，分
    別量處如主文所示之刑，並定其應執行之刑。又因數罪併罰
    中之一罪，依刑法規定得易科罰金，若因與不得易科之他罪
    併合處罰結果而不得易科罰金時，原可易科部分所處之刑，
    自亦無庸為易科折算標準之記載（司法院釋字第144號解釋
    參照），故上開非法由自動付款設備取財罪部分，雖係最重
    本刑為5年以下有期徒刑以下之刑之罪，而受6個月以下有期
    徒刑之宣告，亦毋庸諭知易科罰金折算標準。再刑法第38條
    第1項第3款所規定，因犯罪所得之物得沒收者，依同法條第
    3項前段規定，以屬於犯人者為限，始得沒收之。而上開被
    告詐領之7萬元，雖屬因本件犯罪所得之物，但告訴人仍得
    依法請求返還，且已實際領回，其所有權並不屬於被告，自
    不得遽予沒收（最高法院40年臺非字第5號判例參照），均
    附此敘明。
據上論斷，應依刑事訴訟法第273條之1第1項、第299條第1項前
段，刑法第321條第1項第1款、第2款、第339條之2第1項、第47
條第1項、第51條第5款，刑法施行法第1條之1第1項、第2項前段
，判決如主文。
本案經檢察官郭志明到庭執行職務。
中    華    民    國    98    年    7     月    29    日
                  刑事第四庭    法  官  吳育霖
以上正本證明與原本無異。
如不服本判決應於收受判決後10日內向本院提出上訴書狀，並應
敘述具體理由；其未敘述上訴理由者，應於上訴期間屆滿後20日
內向本院補提理由書（均須按他造當事人之人數附繕本）「切勿
逕送上級法院」。告訴人或被害人如對於本判決不服者，應具備
理由請求檢察官上訴，其上訴期間之計算係以檢察官收受判決正
本之日期為準。
中    華    民    國    98    年    7     月    29    日
                                書記官  林美芳
附錄論罪科刑法條：
中華民國刑法第321條（加重竊盜罪）
犯竊盜罪而有左列情形之一者，處6月以上、5年以下有期徒刑：
一、於夜間侵入住宅或有人居住之建築物、船艦或隱匿其內而犯
    之者。
二、毀越門扇、牆垣或其他安全設備而犯之者。
三、攜帶兇器而犯之者。
四、結夥三人以上而犯之者。
五、乘火災、水災或其他災害之際而犯之者。
六、在車站或埠頭而犯之者。
前項之未遂犯罰之。
第339條之2（違法由自動付款設備取得他人之物之處罰）
意圖為自己或第三人不法之所有，以不正方法由自動付款設備取
得他人之物者，處3年以下有期徒刑、拘役或1萬元以下罰金。
以前項方法得財產上不法之利益或使第三人得之者，亦同。


司法院資訊處製作；財團法人民間司法改革基金會備份。
